ACORDAO-COMPLETO-2339432

ACÓRDÃO DE RELAÇÃO

ACÓRDÃO DE RELAÇÃO 1472/2019 ATA 6/2019 - SEGUNDA CÂMARA

Acórdão 1472/2019-TCU-Segunda Câmara
Considerando que os presentes autos tratam de Representação formulada ao Tribunal pela empresa Costa Verde Transporte Ltda., contra atos praticados pela Eletrobras Eletronuclear S/A (Eletronuclear) , na condução do certame Pregão Eletrônico DAN.A/PE-53/2018, visando à prestação de serviços de transporte de pessoal vinculado à Central Nuclear Almirante Álvaro Alberto (CNAAA) , para atendimento ao Plano de Emergência Local (PEL) e demais atividades de transporte, com ônibus do tipo rodoviário e urbano (cópia do edital à Peça 1, p. 95-163) ;
Considerando que, após exame dos elementos juntados aos autos (oitiva e diligência) , constatou-se que, embora tenha sido inicialmente avaliado que a realização de atividades de orientação e treinamento na empresa contratada, em relação à prestação dos serviços, poderia dispensar a necessidade de vistoria obrigatória e ampliar a competição no certame, o assunto restou superado em razão dos esclarecimentos prestados, os quais foram acolhidos, conforme análise contida nos itens 12 a 15 da instrução;
Considerando que restou afastada a possibilidade de eventual conluio entre participantes devido à visita técnica obrigatória, pois ao compulsar os atestados juntados ao presente processo (Peça 15, itens não digitalizáveis) , a unidade técnica verificou que seis empresas realizaram a visita técnica, no período de 4 a 12/7/2018, inclusive o representante, e que não há indícios de que tenha ocorrido de forma concomitante;
Considerando que o menor lance ofertado no PE 53/2018 (R$ 61.390.000,00) está abaixo do valor estimado (R$ 68.827.192,81) , que houve disputa na fase lances (Peça 7) e que não há nos autos elementos que indiquem o suposto conluio entre as participantes, a Selog concluiu que não procedem as alegações do representante;
Considerando que a Estatal atendeu de forma satisfatória os itens da diligência e que os demais pontos questionados pela representante na peça inicial foram objeto de análise na instrução preliminar e que o entendimento foi no sentido de que não assistia razão aos argumentos do autor (Peça 8, p. 4-9) ;
Considerando que a 2ª Câmara do TCU acordou, por unanimidade, com fundamento nos art. 87, § 2º da Lei 13.303/2016, c/c os arts. 235 e 237, VII, do Regimento Interno/TCU, e no art. 103, § 1º, da Resolução - TCU 259/2014; em conhecer da Representação, para, no mérito, considerá-la improcedente; indeferir o pedido de concessão de medida cautelar formulado pelo representante, tendo em vista a inexistência dos elementos necessários para sua adoção;
Considerando que, irresignada, a empresa Costa Verde Transporte Ltda. opôs Embargos de Declaração contra o Acórdão 10312/2018-TCU-Segunda Câmara (Peça 27) , arguindo, em essência, omissão da deliberação embargada, em razão da não apreciação pela Corte de Contas do argumento relacionado ao precipitado ingresso no tempo de iminência pelo pregoeiro, que teria frustrado o caráter competitivo da fase de lances, e, por conseguinte, violado o princípio da economicidade;
Considerando que empresa Costa Verde Transporte Ltda. não solicitou e nem teve deferido pedido de ingresso nos autos como interessada, a teor do art. 146 do Regimento Interno - TCU, não possuindo legitimidade passiva recursal, pressuposto essencial para a admissibilidade dessa espécie recursal;
Considerando que os Embargos de Declaração não são a via apropriada para o reexame de questões de mérito da deliberação adotada em fase posterior deste processo;
Considerando, por fim, que mesmo que conhecidos os presentes embargos, não haveria qualquer contradição, obscuridade ou omissão na deliberação atacada, nem tampouco foram apresentados elementos suficientes à aplicação de efeitos infringentes que resultem em reformulação de juízo anteriormente firmado.
Os Ministros do Tribunal de Contas da União, reunidos em Sessão da 2ª Câmara, ACORDAM, por unanimidade, com fundamento nos arts. 32, inciso II, e 34 da Lei 8.443/1992, c/c os arts. 143, inciso IV, alínea "b", e § 3º, 278, 280,  e 287 do Regimento Interno/TCU, em:
a) não conhecer dos presentes Embargos de Declaração, eis que a empresa Costa Verde Transporte Ltda. não possui legitimidade para recorrer, pressuposto essencial para a admissibilidade dos embargos de declaração;
b) dar ciência desta deliberação à embargante e aos demais interessados;
1. Processo TC-Processo 027.292/2018-5 (REPRESENTAÇÃO) 
	1.1. Recorrente: Costa Verde Transportes Ltda. (CNPJ 02.027.952/0001-24) 
	1.2. Órgão/Entidade: Eletrobrás Termonuclear S.A.
	1.3. Relator: Ministro Aroldo Cedraz
	1.4. Representante do Ministério Público: não atuou
	1.5. Relator da deliberação recorrida: Ministro Aroldo Cedraz
	1.6. Unidade Técnica: Secretaria de Controle Externo de Aquisições Logísticas (Selog) .
	1.7. Representação legal: Erick Halpern (149.507/OAB-RJ) e outros, representando Costa Verde Transportes Ltda.; Marcelo Marques Galo (CPF XXX.537.227-XX) e outros, representando Eletrobrás Termonuclear S.A. 
	1.8. Determinações/Recomendações/Orientações: não há.

Segunda Câmara

Eletrobrás Termonuclear S.A.

AROLDO CEDRAZ

Ministro Aroldo Cedraz

Erick Halpern (149.507/OAB-RJ) e outros, representando Costa Verde Transportes Ltda.; Marcelo Marques Galo (CPF 085.537.227-32) e outros, representando Eletrobrás Termonuclear S.A.

Não atuou

REPRESENTAÇÃO (REPR)

Secretaria de Controle Externo de Aquisições Logísticas (Selog).